臺灣高雄地方法院刑事判決           100年度審訴緝字第97號
公  訴  人  臺灣高雄地方法院檢察署檢察官
被      告  洪榮祥
上列被告因違反毒品危害防制條例案件，經檢察官提起公訴（10
0 年度毒偵字第657 號、第2465號），本院合議庭裁定由受命法
官獨任進行簡式審判程序，判決如下：
    主  文
洪榮祥施用第一級毒品，共貳罪，均累犯，各處有期徒刑拾壹月
、玖月。又施用第二級毒品，共貳罪，均累犯，各處有期徒刑伍
月。應執行有期徒刑貳年貳月。
    事實及理由
一、犯罪事實：
    洪榮祥前於民國89年間，因施用毒品案件，經本院以90年度
    毒聲字第1633號裁定送觀察、勒戒後，認無繼續施用毒品之
    傾向，於90年5 月17日執行完畢釋放出所，並經臺灣高雄地
    方法院檢察署檢察官以89年度毒偵字第7105號為不起訴處分
    確定。又於觀察、勒戒執行完畢釋放後5 年內之自93年7 月
    中旬某日起至94年1 月1 日下午6 時許，因連續施用毒品案
    件，經本院以94年度訴字第564 號判處有期徒刑8 月確定，
    於95年10月24日執行完畢。又於95年間因施用毒品案件，經
    本院分別以96年度訴緝字第175 號判處有期徒刑9 月確定、
    97年度訴字第170 號判處有期徒刑10月確定、97年度審易字
    第1298號判處有期徒刑4 月確定，上開3 罪接續執行，於98
    年12月4 日縮短刑期假釋出監並付保護管束，於99年2 月23
    日保護管束期滿，假釋未經撤銷而以執行完畢論。詎其猶不
    知悔改，分別基於施用第一級毒品及第二級毒品之犯意，為
    下列行為：
(一)、於99年9 月13日中午12時許，在其位於高雄市○○區○○路
    337 巷20號2 樓住處內，以將第一級毒品海洛因摻入香菸點
    燃吸食產生煙霧之方式，施用海洛因1 次。又於同年9 月16
    日下午3 時5 分許為警採尿時起回溯96小時內，在不詳處所
    ，以不詳方式施用甲基安非他命1 次。嗣於同年9 月16日，
    因其係毒品列管人口，為警通知到案，並經徵其同意採尿送
    驗後，結果呈嗎啡、可待因及甲基安非他命陽性反應，始悉
    上情。
(二)、於99年12月25日下午3 時許，在其上開住處內，以不詳方式
    ，施用海洛因1 次。又於同年12月27日下午4 時4 分許為警
    採尿時起回溯96小時內，在不詳處所，以不詳方式施用甲基
    安非他命1 次。嗣於同年12月27日，因其係毒品列管人口，
    為警通知到案，於警方未發覺其施用第一級毒品犯行時，主
    動在警詢中自承其上述施用海洛因毒品犯行，而願接受裁判
    ，並經其同意採尿送驗後，結果呈嗎啡、可待因、甲基安非
    他命陽性反應，始悉上情。
二、程序部分：
(一)、本件被告洪榮祥所犯係死刑、無期徒刑、最輕本刑為3 年以
    上有期徒刑以外之罪，其於準備程序中就被訴事實為有罪之
    陳述，經法官告知簡式審判程序之旨，並聽取公訴人、被告
    之意見後，本院合議庭認為適宜而裁定由受命法官獨任進行
    簡式審判程序，先予敘明。
(二)、被告前經送觀察、勒戒執行完畢後5 年內，已再犯施用毒品
    案件，經法院判刑確定，是被告於「初犯」經觀察、勒戒後
    ，曾於5 年內「再犯」，經依法追訴處罰，本件施用毒品行
    為已屬3 犯以上，檢察官逕行起訴，即無不合。
三、證據名稱：
(一)、高雄市政府警察局三民第二分局列管毒品人口尿液檢體採集
    送驗紀錄表、高雄市政府警察局三民第二分局偵辦毒品案件
    嫌疑人尿液採證代碼對照表、高雄市立凱旋醫院99年11月4
    日編號A00000000 號、100 年2 月14日編號A00000000 號濫
    用藥物尿液檢驗報告各1 份（見警一卷第18至19頁、警二卷
    第11至12頁）。
(二)、被告之自白。
四、論罪科刑：
(一)、按海洛因、甲基安非他命分別為毒品危害防制條例第2 條第
    2 項第1 款、第2 款規定之第一級、第二級毒品，依法不得
    施用、持有。是核被告所為，係犯毒品危害防制條例第10條
    第1 項、第2 項之施用第一級毒品罪2 罪及施用第二級毒品
    罪2 罪。被告為施用而持有海洛因、甲基安非他命之低度行
    為，均應為其施用之高度行為所吸收，均不另論罪。被告所
    犯上開4 罪，犯意各別，行為互殊，應予分論併罰。又被告
    有如犯罪事實欄所載受徒刑執行完畢之事實，有臺灣高等法
    院被告前案紀錄表在卷可參，其受徒刑執行完畢後，5 年內
    故意再犯本件有期徒刑以上之4 罪，俱為累犯，均應依刑法
    第47條第1 項規定，分別加重其刑。再被告於99年12月27日
    經警方通知到場採尿，其於偵查機關未發覺其犯罪之前，主
    動坦承有於99年12月25日下午3 時許施用海洛因1 次之犯行
    ，而願接受裁判之事實，有其調查筆錄在卷可參（見警卷第
    2 頁），堪認其該次施用第一級毒品犯行符合自首之要件，
    爰依刑法第62條前段規定，減輕其刑，並依法先加後減之。
(二)、爰審酌被告前因施用毒品犯行，業經觀察、勒戒後，猶再施
    用毒品不輟，顯見其毒癮非淺，戒毒悔改之意志不堅，且其
    施用毒品除造成家庭負擔外，對社會秩序亦有潛在之危險及
    影響，惟念其所犯施用毒品罪乃屬戕害自身身心健康行為，
    反社會性之程度應屬較低，且犯後坦承犯行及其智識程度、
    家庭經濟狀況等一切情狀，酌情分別量處如主文所示之刑，
    並定其應執行之刑，以示懲儆。
據上論斷，應依刑事訴訟法第273  條之1 第1 項、第299 條第1
項前段、第310 條之2 、第454 條，毒品危害防制條例第10條第
1 項、第2 項，刑法第11條前段、第47條第1 項、第62條前段、
第51條第5 款，判決如主文。
本案經檢察官劉慕珊到庭執行職務。
中    華    民    國   100    年    9     月    30    日
                  刑事第十庭  法  官  林書慧
以上正本證明與原本無異。
如不服本判決應於收受判決後10日內向本院提出上訴書狀，並應
敘述具體理由。其未敘述上訴理由者，應於上訴期間屆滿後20日
內向本院補提理由書(均須按他造當事人之人數附繕本)「切勿逕
送上級法院」。
中    華    民    國  100     年    9     月    30    日
                              書記官  李承悌